【裁判字號】    89,訴,306
【裁判日期】    900110
【裁判案由】    違反懲治走私條例等
【裁判全文】
臺灣屏東地方法院刑事判決                          八十九年度訴字第三六號
    公  訴  人  臺灣屏東地方法院檢察署檢察官
    被      告  乙○○
右列被告因違反懲治走私條例等案件，經檢察官提起公訴（八十九年度偵字第二八○
四號），本院判決如左：
     主  文
乙○○無罪。
     理  由
一、公訴意旨略以：甲○○（經本院判決有罪在案）明知姓名年籍不詳綽號「阿義」
    之成年男子向其銷售之洋菸係屬走私之物品，竟於八十九年五月初某日，在台南
    市○○路某地，以每條三百三十元之代價，向該綽號「阿義」之男子販入未貼專
    賣憑證之「七星牌」洋菸八箱，而於同年五月四日下午二時許，夥同丙○○（經
    本院判決無罪在案）及乙○○二人，駕駛原車牌ＶＡ--四四八號，但懸掛車牌Ｊ
    ８--四六八七號之自小貨車，前往屏東縣枋寮鄉○○○段九五八號漁塭工寮，欲
    載運購入之未稅洋菸時，於上址工寮附近之產業道路為警查獲。因認被告乙○○
    臺灣省內菸酒專賣暫行條例第三十七條第五款之罪嫌等語。
二、按犯罪事實應依證據認定之，無證據不得推定其犯罪事實，刑事訴訟法第一百五
    十四條定有明文。此之證據，乃指足以證明犯罪行為之一切直接、間接之積極證
    據而言（最高法院三十年上字第一二八號、二十九年上字第三一○五號判例要旨
    可資參照）。本件公訴人認被告乙○○涉有上開罪嫌無非以其受綽號「妹仔」之
    人指示開車載甲○○，而該綽號「妹仔」之人係被告乙○○之兄弟，則被告乙○
    ○應知係載運走私物品等為據。
三、訊據被告乙○○堅詞否認有何公訴人所指之犯行，辯稱：綽號「妹仔」之人僅叫
    我開車載甲○○，並不知欲做何事等語。經查，因甲○○不會駕駛小貨車，委請
    綽號「妹仔」之人找尋被告乙○○開車，而該綽號「妹仔」之人係甲○○之友，
    非被告乙○○之哥哥等情，業據被告乙○○供承在卷，核與甲○○所述相符，是
    甲○○既僅要求綽號「妹仔」之人提供車輛，則該綽號「妹仔」之人是否知該車
    之用途，已屬有疑，被告乙○○即不當然經綽號「妹仔」之人知悉甲○○需車之
    用途。再者，甲○○復迭稱並未告知被告乙○○欲作何事，則被告乙○○上開所
    辯，尚非子虛。公訴人上開論據無足為被告有罪之認定，此外復查無其他積極證
    據足資證明被告確有公訴人所指之犯行，既不能證明被告犯罪，自應為無罪之諭
    知。
四、據上論斷，應依刑事訴訟法第三百零一條第一項，判決如主文。
本案經檢察官許英輝到庭執行職務
中      華      民      國      九十      年      一     月      十     日
                                      臺灣屏東地方法院刑事第二庭
                                                 法  官  林昌義
右正本證明與原本無異。
對於本判決如有不服應於收受送達後十日內向本院提出上訴書狀上訴於台灣高等法院
高雄分院並按他造當事人之人數附具繕本。
                                                 書記官  丁廣飛
中      華      民      國      九十      年      一     月      十     日


司法院資訊處製作；財團法人民間司法改革基金會備份。
